# 同一控制下母公司对被投资方净利润的追溯

提问人：yh1215yh1215小燕子 时间：2020-02-05 21:30:02
请教陈版主： 2019 年 5 月 30 日，甲公司自同一集团H公司购入乙公司80%有表决权的股份，构成同一控制下企业合并，合并日为 2019 年 5 月 30 日。甲公司在编制 2019 年合并报表时，将母公司的长期股权投资追溯为权益法，其中对被投资方分红、净利润、其他综合收益进行追溯，是追溯到合并期初 2019 年 1 月 1 日还是追溯到合并日 2019 年 5 月 30日呢？

回答人：chenyiwei
由于在合并日是按照在被合并方的帐面净资产中所占份额作为长期股权投资成本的，因此后续年末编制合并报表时的模拟权益法调整只能从合并日起算，不能追溯到合并日之前的年度或期间。